Minutes et répertoires du notaire Philippe LAMIRAL, 24 avril 1565 - 1577 (étude XXXIII)
Archives nationales
- Minutes de Philippe LAMIRAL, 24 avril 1565 - 1577; MC/ET/XXXIII/180 - MC/ET/XXXIII/189
  - Minutes. 1571, MC/ET/XXXIII/184; registre. Document détérioré.
    - Constitution, moyennant 300 livres, de 25 livres de rente à la Faculté de Théologie de Paris, par Pierre Philippe, meunier à Saint-Cloud, et Denise Certain, sa femme, Pierre Pointel, laboureur à Saint-Cloud, et Gillette Certain, sa femme.- Quittance de rachat du 14 novembre 1572., 30 juin 1571 - 14 novembre 1572; MC/ET/XXXIII/184
      constitution de rente; quittance; Saint-Cloud (Hauts-de-Seine); Philippe, Pierre; meunier; agriculteur
    - Bail pour 6 ans de la Saint-Jean-Baptiste 1571 et moyennant 40 livres par le Collège des Trois Evêques à Guillaume Julien, libraire juré en l'Université, de deux petites boutiques attenantes à Paris, rue Saint-Jean-de-Latran., 1er juillet 1571; MC/ET/XXXIII/184
      bail; Saint-Jean-de-Latran (rue); Julien, Guillaume; libraire
    - Constitution, moyennant 200 livres, de 16 livres de rente, par Jean Du Chesne, maître serrurier à Paris, et Blanche Naudet, sa femme, à Nicolas Mulot, régent en théologie. Et quittance de rachat du 26 novembre 1571., 3 juillet 1571 - 26 novembre 1571; MC/ET/XXXIII/184
      constitution de rente; quittance; Du Chesne, Jean; Mulot, Nicolas; Naudet, Blanche; serrurier
    - Quittance de 105 sols tournois par François Dutertre, chapelain de la seconde chapelle Saint-Jean-Baptiste fondu en l'église Saint-Benoît-le-Bien-Tourné, à Nicole Ruette, curé de Saint-Ouen, grand bedeau de la Faculté de théologie pour le rachat de 7 sols parisis de rente sur un quartier de vigne à Pantin, sous les bois appartenant à Ruette., 7 juillet 1571; MC/ET/XXXIII/184
      quittance; Pantin (Seine-Saint-Denis); Dutertre, François; Ruette, Nicolas; huissier; curé
    - Contrat de mariage entre Adam Ruette, maître rôtisseur à Paris, fils de défunt Thomas Ruette, maître sellier à Pontoise (95) et de Girarde Thomas (et neveu de Nicole Ruette, curé de Saint-Ouen et grand bedeau de la Faculté de Théologie) et Marie Tronquet, fille de Pierre Tronquet, vivant orfèvre, bourgeois de Paris, et de Marie Patrix, remariée à Claude Picquet, libraire et relieur de livres à Paris. Et quittance de dot du 29 juillet 1571., 11 juillet 1571; MC/ET/XXXIII/184
      contrat de mariage; Pontoise (Val-d'Oise); Ruette, Adam; Ruette, Thomas; Thomas, Girarde; Ruette, Nicole; Tronquet, Marie; Tronquet, Pierre; Patrix, Marie; Picquet, Claude; cuisinier; sellier; curé; orfèvre; libraire; imprimeur
    - Titre nouvel par Nicolas Colombel, docteur en théologie et proviseur du collège de Justice, et Olivier Poly, prêtre, procureur et receveur du collège de Justice qui, par la donation faite par Pierre Lizet, vivant abbé de Saint-Victor, est détenteur d'une maison à Paris rue de la Mortellerie, ' Image Saint Jacques ' ayant issue par derrière sur le quai de Seine, sur laquelle le Chapitre Saint-Benoît-le-Bien-Tourné prend annuellement à Pâques 40 sols parisis., 23 juillet 1571; MC/ET/XXXIII/184
      titre nouvel; Justice (collège de); Mortellerie (rue de la); Saint-Jacques (image); Seine (quai de la); Saint-Benoît (cloître); Colombel, Nicolas; docteur d'université; directeur d'établissement d'enseignement; abbé; prêtre; comptable
    - Renonciation par Hugues Prévosteau, régent en médecine et principal du collège de Calvi, au profit du collège de Sorbonne au temps qui restera à courir au 30 septembre 1571 (soit un an) du bail fait à son profit par le collège de Sorbonne du collège de Calvi par bail fait pour 9 ans de la Saint-Rémy 1563., 31 juillet 1571; MC/ET/XXXIII/184
      renonciation; Sorbonne; Prévosteau, Hugues; directeur d'établissement d'enseignement; enseignant
    - Bail pour 6 ans de la Saint-Rémy 1571 et moyennant 120 livres par an d'une maison contenant pluisieurs corps d'hôtel appelés le Petit Sorbonne ou le collège de Calvi, par le collège de Sorbonne à François Chaussière, prêtre, à présent principal du collège d'Harcourt., 2 août 1571; MC/ET/XXXIII/184
      bail; Sorbonne; Chaussière, François; directeur d'établissement d'enseignement; enseignant; prêtre
    - Bail pour 9 ans de la Saint-Rémy 1571 et moyennant 60 livres d'une maison au faubourg Saint-Germain-des-Prés, rue de Tournon, par Nicolas de Bucolic, bachelier en décret, à Marie Gousson, épouse de Jean Prévost, clerc à la recette de la ferme des Treillis du Châtelet., 4 août 1571; MC/ET/XXXIII/184
      bail; Saint-Germain-des-Prés (hameau); Tournon (rue de); Bucolic, Nicolas; bachelier
    - Bail pour 6 ans de la Saint Rémy 1571 et moyennant 50 livres par an d'une maison à Paris, rue au Maire près Saint-Martin-des-Champs ' La guerre du Renard ' par Thielmann Kerver, marchand bourgeois de Paris et Marie Paluau, sa femme, à Christophe de Lahaye, graveur à Paris, demeurant en la maison., 6 août 1571; MC/ET/XXXIII/184
      bail; Maire (rue au); Kerver, Thielmann; Paluau, Marie; Lahaye, Christophe de; commerçant; graveur
    - Robert Trehet, étudiant, précepteur des enfants de Jean de La Guesle, procureur général au Parlement de Paris, transporte à Julien Paulmyer, docteur régent en médecine, demeurant en la paroisse de Saint-Jean-en-Grève, 130 livres tournois que lui doivent les héritiers de Jean Tranchant qui demeurent à La Gueslière-en-Cotentin [la Beslière en Cotentin?], pour être déchargé de pareille somme qu'il lui doit., 8 août 1571; MC/ET/XXXIII/184
      Précisions sur les lieux: Folligny (Manche)--La Beslière
      cession; Folligny (Manche); Saint-Jean-en-Grève (paroisse); Paulmier, Jean; Paulmier, Julien; Tranchant, Jean; Tréhet, Robert; docteur d'université; précepteur; étudiant
  - Minutes. 1572, MC/ET/XXXIII/185; registre
    - Constitution moyennant 60 livres de 100 sols de rente sur deux maisons à Châtres-sous-Montlhéry (Arpajon) au collège de Sorbonne par Louis et François Dusseulx frères, marchands à Châtres-sous-Montlhéry., 14 février 1571; MC/ET/XXXIII/185
      constitution de rente; Sorbonne; Arpajon (Essonne); Dusseulx, Louis; Dusseulx, François; commerçant
    - Procuration générale par les Docteurs de la faculté de théologie à maître Pierre Le Goux, curé d'Aigreville [Egreville] au diocèse de Sens, grand bedeau de la faculté de théologie, pour conserver garder et défendre les droits de la faculté, en garder les titres, recevoir et pourchasser les arrérages dus etc..., 2 janvier 1572; MC/ET/XXXIII/185; fol. 1
      procuration; Egreville (Seine-et-Marne); Le Goux, Pierre; huissier; curé
    - Procuration générale par le collège de Sorbonne à Nicolas Mulot, docteur régent en théologie, pour poursuivre et encaisser les sommes dues au Collège., 4 janvier 1572; MC/ET/XXXIII/185
      procuration; Mulot, Nicolas; docteur d'université
    - Donation par Antoine Roze, maître pâtissier oublayer, bourgeois de Paris, rue Saint-Honoré à François Marchant, son neveu, écolier étudiant, d'une maison, cour, grange et jardin à Coivre (?) en Picardie, près de Montdidier., 4 janvier 1572; MC/ET/XXXIII/185
      donation; Saint-Honoré (rue); Montdidier (Somme); Coivrel (Oise); Roze, Antoine; étudiant; pâtissier
    - Bail pour 3 ans, du 1er Février 1572 et moyennant 100 livres par an des fruits de la cure de Beaubourg-en-Brie (Torcy, 77) par Jacques Cosson, docteur régent en théologie, à Hubert Assere, prêtre, vicaire., 7 janvier 1572; MC/ET/XXXIII/185
      bail; Croissy-Beaubourg (Seine-et-Marne); Assere, Hubert; Cosson, Jacques; docteur d'université; prêtre; ecclésiastique
    - Bail pour 9 ans de la Saint-Martin 1571 et moyennant 24 septiers de blé, froment, de 24 arpents un quartier de terre labourable à Villeneuve-sous-Dammartin (77) par Nicolas Bennart, docteur en théologie, et le procureur de Jean Joubert, tous deux diplômés portionnaires de la chapelle Saint-Denis fondée en l'église Saint-Germain-l'Auxerrois., 8 janvier 1572; MC/ET/XXXIII/185
      bail; Bennart, Nicolas; Joubert, Jean
    - François Courtoys, doyen de la Collégiale de Meximieux diocèse de Lyon, comme procureur de Jeanne de Gorrenod, veuve du seigneur de La Chambre, se présente au collège de Narbonne, pour reprendre à Charles de La Chambre, baron de Maximieux, écolier étudiant, mais le principal du collège, maître Jean Rolland, dit Joachim, est absent, n'ayant laissé personne avec des pouvoirs. Simon de Panisse, juge de Baigneaulx-en-Languedoc, demeurant au collège, dit qu'il faut attendre le retour du principal, mais Courtoys refuse., 15 janvier 1572; MC/ET/XXXIII/185
      déclaration; Meximieux (Ain); Narbonne (collège de); Courtoys, François; étudiant; directeur d'établissement d'enseignement; enseignant; ecclésiastique; juge
    - Constitution, moyennant 300 livres, de 25 livres de rente par Germain Cottin, serviteur domestique de Hiérosme de Varade, notaire et secrétaire du Roi, avec pour moitié à, Jean Alleaulme, docteur en théologie, chanoine et pénitencier de Paris. --Et quittance de rachat aux légataires d'Aleaulme, 9 février 1579., 19 janvier 1572; MC/ET/XXXIII/185
      constitution de rente; quittance; acte de vente; Aleaume, Jean; Cottin, Germain; Varade, Jérôme de; chanoine; docteur d'université; employé de maison; prêtre
    - Constitution moyennant 660 livres de 55 livres de rente par le Prévôt des Marchands et Echevins de Paris à Nicolas Mulot, docteur en théologie., 21 janvier 1572; MC/ET/XXXIII/185
      constitution de rente; Mulot, Nicolas; docteur d'université
    - Olivier Pairon, écolier étudiant, prieur du prieuré de Tampont (diocèse de Vannes), [Taupont, Morbihan] demeurant à Paris, grande rue Saint-Jacques, Maison de la Mal-Assise, près le collège des Jesuites, ratifie un exploit donné en l'auditoire de Vannes le 4 janvier 1572 pour raison du possessoire didit prieuré., 22 janvier 1572; MC/ET/XXXIII/185
      ratification; Clermont (collège de); Pairon, Olivier; étudiant; abbé
    - Pierre Poyelville, libraire et relieur à Paris, rue Saint-Jean-de-Latran, renonce, à cause de Marie Cheval, sa femme, à tout droit sur les successions mobilière et immobilière de défunt Martin Pierre Cheval, son frère, vivant prêtre habitué en l'église des Saints-Innocents à Paris., 27 janvier 1572; MC/ET/XXXIII/185
      renonciation; Saint-Jean-de-Latran (rue); Poyelville, Pierre; Cheval, Marie; Cheval, Martin Pierre; libraire; imprimeur; prêtre
    - Constitution, moyennant 400 livres de 33 livres 6 sols 8 deniers de rente, par Jean de Betz, marchand apothicaire, bourgeois de Paris, et Philippe Bouthery aussi marchand apothicaire, à Pierre de Surgères, docteur régent en droit civil et canon. Et quittance de rachat du 18 septembre 1582., 7 février 1572 - 18 septembre 1582; MC/ET/XXXIII/185
      constitution de rente; quittance; Betz, Jean de; Bouthery, Philippe; Surgères, Pierre de; pharmacien; docteur d'université
    - Laurens Raimbault, principal du collège de Dainville, confesse que Jean Le Marie, curé de Chambly, 60 lui a remis les habits et livres appartenant à Jean Le Roux, gentilhomme anglais., 16 février 1572; MC/ET/XXXIII/185
      reconnaissance; Le Marie, Jean; Le Roux, Jean; Raimbault, Laurent; curé; directeur d'établissement d'enseignement; enseignant
    - Bail pour 9 ans de la Saint-jean-Baptiste 1572 et moyennant 90 livres par an par le collège de Dainville (par Laurens Raimbault, principal) à Jean Cayeulx, maître pelletier foureur de robes à Paris, demeurant en la maison, d'une maison à Paris, rue de la Harpe, joignant le collège, où est pour enseigne ' La Prise de Calais '., 19 février 1572; MC/ET/XXXIII/185
      bail; Dainville (collège de); Harpe (rue de la); Cayeulx, Jean; directeur d'établissement d'enseignement; enseignant; fourreur; fourreur
    - Bail pour 9 ans de la Saint-Martin 1572 et moyennant 15 livres en deniers et une douzaine d'angelots-de-Brie, de 5 arpents de terre ou environ assis à Monthyon (77) par Robert Liot, licencier en théologie, procureur du collège des Trésoriers, à Gilles de Vernon, marchand à Masne (77)., 29 février 1572; MC/ET/XXXIII/185
      bail; Monthyon (Seine-et-Marne); Liot, Robert; Vernon, Gilles de; étudiant; commerçant
    - Testament de maître Etienne Vanderstratius, docteur en droit, natif d'Anvers-en-Brabant, demeurant à Paris, rue des Fossés, entre les Portes Saint-Michel et Saint-Germain-des-Prés, époux de Marie Charles, gisant au lit, malade., 3 mars 1572; MC/ET/XXXIII/185
      testament; Fossés (rue des); Saint-Michel (porte); Vanderstratius, Etienne; Charles, Marie; docteur d'université
    - En suite à la renonciation en faveur du collège par Prégent Veron, procureur en Parlement, du bail à lui fait devant Vallée et Crucé le 29 mars 1570 pour 4 années de Pâques 1570, bail pour 4 ans de Pâques 1572 et moyennant 70 livres par an par le collège de Sorbonne à Gabriel Ledéan, prieur du prieuré de Sougeon [Songeons, Oise], diocèse de Beauvais, d'une maison à Paris, rue du Palais des Ternes [rue du Palais-des-Thermes] ou des Mathurins communément appelée La Maison du Paon., 3 mars 1572; MC/ET/XXXIII/185
      bail; Mathurins (rue des); Paon (enseigne du); Songeons (Oise); Veron, Prégent; procureur de justice (Ancien Régime); abbé
    - Donation mutuelle de tous leurs biens meubles et conquets immeubles entre Alexandre Geufrin, maître pâtissier oublier à Paris, grande rue Saint-Jacques, et Catherine Girard, son épouse. Et confirmation du 16 novembre 1587., 12 mars 1572; MC/ET/XXXIII/185
      donation; Saint-Jacques (grande rue); Geufrin, Alexandre; Girard, Catherine; pâtissier
    - Bail pour 3 ans du 15 mars 1572 et moyennant 40 livres par an du revenu de la cure de Montlhéry, (91) par Nicolas Mulot, docteur en théologie, curé, à Thomas de Flechers, son vicaire., 13 mars 1572; MC/ET/XXXIII/185
      Précisions sur les lieux: Montlhéry (Essonne)--Sainte-Trinité (église de la)
      bail; Montlhéry (Essonne); Flechers, Thomas de; Mulot, Nicolas; curé; docteur d'université; ecclésiastique
    - Bail pour 3 ans de la Saint-Jean-Baptiste 1572 et moyennant 50 livres par an, par Simon Bigot, maître et principal du collège Saint-Martin dit du Plessis, à Pierre Guillot, marchand de vins à Paris, rue Saint-Victor, à l'Image Sainte Geneviève de deux caves joignantes dépendant du collège ayant vue et entrée sur la grande rue Saint-Jacques entre la maison du Mouton Blanc et la grande porte du collège., 19 mars 1572; MC/ET/XXXIII/185
      bail; Plessis (collège du); Saint-Victor (rue); Sainte-Geneviève (image); Saint-Jacques (rue); Mouton Blanc (enseigne du); Bigot, Simon; enseignant; directeur d'établissement d'enseignement; enseignant; commerçant
    - Contrat de mariage entre Jean Maugredien, compagnon apothicaire épicier, et Denise Delaporte, fille d'Anne Crozon, veuve en premières noces de Thomas Delaporte et en secondes noces de Lancelot de Neufve, tous deux marchands apothicaires épiciers. Et complément de dot du 20 mars 1572, et quittance de dot, le 20 avril 1572., MC/ET/XXXIII/185
      contrat de mariage; Maugredien, Jean; Delaporte, Denise; Crozon, Anne; Delaporte, Thomas; Neufve, Lancelot de; pharmacien; commerçant
    - Bail pour 9 ans de la Saint-Martin 1571 et moyennant 16 livres par an de terres à La Courneuve (93) par le collège de Dainville à Nicolas Grimperel, laboureur à Aubervilliers (93)., 24 mars 1572; MC/ET/XXXIII/185
      bail; Dainville (collège de); La Courneuve (Seine-Saint-Denis); Aubervilliers (Seine-Saint-Denis); Grimperel, Nicolas; agriculteur
    - Contrat de mariage entre Mathurin Lardière, procureur en Parlement, et Nouémy Crozon, fille d'Estiennette Des Vaulx, veuve de François Crozon, notaire au Châtelet., 26 mars 1572; MC/ET/XXXIII/185
      contrat de mariage; Lardière, Mathurin; Crozon, Nouémy; Des Vaulx, Estiennette; Crozon, François; notaire
    - Donation mutuelle de tous leurs biens meubles et conquets immeubles entre Jean Rabeau, maître maçon à Paris, rue des Ménestriers, et Michelle Godeau, sa femme., 28 mars 1572; MC/ET/XXXIII/185
      donation; Rabeau, Jean; Godeau, Michelle; maçon
    - Constitution, moyennant 300 livres, de 25 livres de rente par les prévôts des marchands et échevins de Paris, à Jean Aleaulme, docteur régent en théologie, chanoine et officiel de Paris., 29 mars 1572; MC/ET/XXXIII/185
      constitution de rente; Aleaume, Jean; chanoine; docteur d'université
    - Donation par Clémens de Bellanger, écuyer, seigneur de Sablon, paroisse de Bazoches, près Mortagne (Coulonges-les-Sablons, Orne), à son fils prieur Jacques de Bellanger, écolier étudiant au Collège d'Harcourt, du lieu et métairies du Hault-Boys., 30 mars 1572; MC/ET/XXXIII/185
      donation; Coulonges-les-Sablons (Orne); Harcourt (collège d'); Bazoches-sur-Hoëne (Orne); Bellanger, Clémens de; abbé; étudiant
    - Vente moyennant 1300 l., d'une maison à Paris, rue Montmartre, ' La Couronne ', par Marie Dain, veuve de Gilles Despoigny, notaire au Châtelet, et Nicolas Despoigny, son fils, à Christophe Croust, l'un des cent suisses de la garde du corps du roi., 4 avril 1572; MC/ET/XXXIII/185; fol.0147
      acte de vente; Montmartre (rue); Despoigny, Gilles; Dain, Marie; Despoigny, Nicolas; Croust, Christophe; notaire
    - Contrat de mariage entre Jean Baulery, organiste de l'abbaye Saint-Denis-en-France, et Jeanne de Launay, fille de défunt Pierre de Launay, huissier en Parlement, et de Gillette Paumard., 10 avril 1572; MC/ET/XXXIII/185
      contrat de mariage; Baulery, Jean; Launay, Jeanne de; Launay, Pierre de; Paumard, Gillette; musicien; huissier de justice
    - Mahiet Blanchon, maître maçon, tailleur de pierre, à Paris, rue Saint-Etienne-des-Grés, autorise Olivier Pairon, étudiant en l'Université ainsi que ses enfants, parents et amis, à passer et repasser par l'allée du jardin et salette de la maison où Blanchon demeure comme locataire de Jean Desnotz, pour aller à la maison rue de la Petite Bretonnerie où Pairon demeure commme locataire de Nicolas Tiersault, maçon juré. Et ce durant 4 ans moyennant 18 livres par an., 10 avril 1572; MC/ET/XXXIII/185
      accord; Saint-Etienne-des-Grès (rue); Petite-Bretonnerie (rue de la); Blanchon, Mahiet; tailleur de pierre; étudiant; maçon
    - Transport moyennant 25 écus soleil par Joseph Bazot, docteur régent en théologie, ayant le droit cédé de maître Jacques Lefevre, aussi docteur en théologie, à révérand père en dieu François de Neufville, abbé de Grandmont et de tout l'ordre, de 25 écus soleil dus par maître Guillaume Malerbault, aussi docteur en théologie, en vertu de cedules et pour lesquels ont été saisis divers livres et hardes dont le gardien est Pierre Barrois, libraire, rue de la Sorbonne., 18 avril 1572; MC/ET/XXXIII/185
      cession; Sorbonne (rue de la); Barrois, Pierre; Bazot, Joseph; Lefevre, Jacques; Neufville, François de; Malerbault, Guillaume; libraire
    - Constitution moyennant 300 l. de 25 l. de rente par Etiennette Desvaulx, veuve de François Crozon, notaire au Châtelet, à Jean Gueffier, secrétaire ordinaire de Madame Renée de France, duchesse de Chartres (le 23 avril 1572).- Et quittance de rachat (du 31 janvier 1573)., 23 avril 1572 - 31 janvier 1573; MC/ET/XXXIII/185; fol.0165 et fol.0166
      constitution de rente; quittance; Crozon, François; Desvaulx, Etiennette; Gueffier, Jean; France, Renée de; notaire
    - Testament de Louis Benoist, écolier, étudiant, natif de Limoges, âgé de 19 ans, fils de défunts Pierre Benoist, élu en l'élection du Bas-Limousin, et de Peyronne Saleys, ' en bonne prospérité et santé, allant et venant par les rues '., 29 avril 1572; MC/ET/XXXIII/185
      testament; Limoges (Haute-Vienne); Benoist, Louis; Benoist, Pierre; Saleys, Peyronne
    - Bail pour 9 ans de la Saint-Martin 1571 et moyennant 12 livres de sept quartiers de vigne à Azy-sur-Marne (02) par le collège de Presles à Claude Verdot, voiturier par eau à Azy-sur-Marne., 30 avril 1572; MC/ET/XXXIII/185
      bail; Presles (collège de); Azy-sur-Marne (Aisne); Verdot, Claude; transporteur de marchandises; batelier
    - Constitution moyennant 300 livres de 25 livres de rente sur l'Hôtel-de-Ville par les Prévôts des marchands et échevins de Paris à Nicolas Mulot, docteur régent en théologie., 2 mai 1572; MC/ET/XXXIII/185
    - Bail pour 3 ans de la Saint-Jean-Baptiste 1572 et moyennant 44 livres par an d'une maison au faubourg Saint-Germain-des-Prés, rue Cassette, où le preneur demeure mais à la réserve du grand jardin, par Léger Duchesne, lecteur ordinaire du roi en lettres latines, à Marie Aubert, gagnedenier., 3 mai 1572; MC/ET/XXXIII/185
      bail; Cassette (rue); Saint-Germain-des-Prés (hameau); Aubert, Marie; Duchesne, Léger; journalier; lecteur du roi (Ancien Régime)
    - Donation mutuelle de tous leurs biens meubles et conquets immeubles entre Hugues Destempes, marchand hôtelier à Longjumeau (91) et Simone Richer, sa femme., 5 mai 1572; MC/ET/XXXIII/185
      donation; Longjumeau (Essonne); Destempes, Hugues; Richer, Simone; commerçant; hôtelier
    - Bail pour un an de la Pentecôte 1572 et moyennant 2 muids de vin provenant des dîmes des vignes de la paroisse et 12 boisseaux de blé et seigle des revenus de la cure de Saint-Rémy d'Alemans [prieuré Saint-Rémy d'Allemant, Marne], au diocèse de Troyes, par Nicolas de Rozière, curé, étudiant au collège de Narbonne, à Noël Carré, prêtre, étudiant au collège des Bons-Enfants., 9 mai 1572; MC/ET/XXXIII/185
      bail; Allemant (Marne); Narbonne (collège de); Bons-Enfants (collège des); Rozière, Nicolas de; prêtre; curé; étudiant
    - Bail pour 9 ans de la Saint-Martin 1572 et moyennant 4 muids et 9 septiers de blé froment, 4 douzaines de pigeons et 65 gerbes de fourré d'une maison, cour, grange et de nombreuses parcelles détaillées dans l'acte à Tremblay-les-Gonesse et Villepinte (93) par le collège de Presles à Martin Boyleau, laboureur au Tremblay, et Jeanne Aubert, sa femme., 10 mai 1572; MC/ET/XXXIII/185
      bail; Presles (collège de); Tremblay-en-France (Seine-Saint-Denis); Villepinte (Seine-Saint-Denis); Boyleau, Martin; agriculteur
    - Aveu de parts et portions du fief de la Clochette à Grigny (91) à Claude de Louviers, seigneur de Grigny, par Philippe Le Bel, maître ès arts, régentant au collège de Montaigu et procureur de la Nation de Picardie, pour lui et ses frères et sœurs comme héritiers de Guillaume Le Bel, marchand à Boran-sur-Our (60) et de Catherine Gleteraye (fille du prévôt de Luzarches (95), leurs père et mère., 12 mai 1572; MC/ET/XXXIII/185
      Précisions sur les lieux: Grigny (Essonne)--La Clochette
      Boran-sur-Oise (Oise); Grigny (Essonne); Luzarches (Val-d'Oise); Gleteraye, Catherine; Le Bel, Guillaume; Le Bel, Philippe; Louviers, Claude de; commerçant; prévôt (Ancien Régime)
    - Contrat de mariage entre Antoine Vigier, grenetier de Moulin-en-Bourbonnais (03), et Renée Le Guet, fille de défunt Pierre Le Guet, marchand bourgeois de Paris, et de Ysabeau Symon., 12 mai 1572; MC/ET/XXXIII/185
      contrat de mariage; Vigier, Antoine; Le Guet, Renée; Le Guet, Pierre; Symon, Ysabeau; commerçant
    - Pierre Roussin, maître ès arts et pédagogue, prend en pension, à compter de ce jour, François et Claude Leroy, enfants mineurs de défunt Jacques Le Roy, receveur du duc de Longueville, en sa recette de Châteaudun, et de Michèle Boucher moyennant 220 livres par an qui s'engage à payer par quartiers François Bourgeois, élu de Châteaudun, tuteur des mineurs., 12 mai 1572; MC/ET/XXXIII/185
      bail; Châteaudun (Eure-et-Loir); Boucher, Michèle; Bourgeois, François; Le Roy, Jacques; Leroy, Claude; Leroy, François; Roussin, Pierre; enseignant; comptable
    - Bail pour 6 ans de la Saint-Jean-Baptiste 1572 et moyennant 120 livres par an d'une maison à Paris, rue Aubry-le-Boucher, Le Croissant couronné, paroisse Saint-Jacques, par Nicolas Mulot, docteur régent en théologie, et Pierre Cramoysy, maître barbier-chirurgien, à Pierre Beauroy, marchand chaudronnier., 23 mai 1572; MC/ET/XXXIII/185